【裁判字號】    99,台上,2515
【裁判日期】    990429
【裁判案由】    搶奪
【裁判全文】
最高法院刑事判決            九十九年度台上字第二五一五號
上  訴  人  甲○○
上列上訴人因搶奪案件，不服台灣高等法院台中分院中華民國九
十九年二月二十六日第二審判決（九十九年度上訴字第二四五號
，起訴案號：台灣南投地方法院檢察署九十八年度偵字第七七五
號），提起上訴，本院判決如下：
    主  文
上訴駁回。
    理  由
按刑事訴訟法第三百七十七條規定，上訴於第三審法院，非以判
決違背法令為理由，不得為之。是提起第三審上訴，應以原判決
違背法令為理由，係屬法定要件。如果上訴理由書狀並未依據卷
內訴訟資料，具體指摘原判決不適用何種法則或如何適用不當，
或所指摘原判決違法情事，顯與法律規定得為第三審上訴理由之
違法情形，不相適合時，均應認其上訴為違背法律上之程式，予
以駁回。本件上訴人甲○○不服第一審判決，向原審法院提起第
二審上訴。原判決以提起第二審上訴，應述具體理由，第二審
法院認為上訴書狀未述具體理由者，應以判決駁回之，刑事訴
訟法第三百六十一條第二項、第三百六十七條前段定有明文。所
謂不服第一審判決之具體理由，必係依據卷內既有訴訟資料或提
出新事證，指摘或表明第一審判決有何採證、認事、用法或量刑
等足以影響判決本旨之不當或違法，而構成應予撤銷之具體事由
，始克當之。上訴人之第二審上訴書狀僅謂被告或共犯之自白，
不得為有罪判決之唯一證據，仍應調查其他必要之證據，以察是
否與事實相符，第一審判決不擇究事實原意，任意推定犯罪事實
，證據取捨違背經驗法則，對被告之證據未予調查，殊難令人甘
服云云。經提訊上訴人具體說明其上訴理由，上訴人仍稱「全部
案件都不是我做的，原審法官沒有具體證據就將我判刑，沒有其
他理由上訴」等語。核其所提理由尚屬空泛，並未指摘第一審判
決採認何項證據如何違背經驗法則，及漏未調查其所提出之何項
證據，顯見未述具體上訴理由，因認第二審上訴為不合法，依
刑事訴訟法第三百六十七條前段、第三百七十二條，予以駁回。
上訴人提起第三審上訴，其上訴意旨略稱：犯罪事實一之案發時
間是上訴人之上班時間，上訴人何能至案發地點犯罪，上訴人之
警詢自白是警員恐嚇、誘導所得，上訴人學歷低，不知道有警詢
錄影光碟可以證明，該自白有瑕疵，第一審以此自白作為有罪之
主要證據，顯已違法云云。就原判決究如何違背法令，並未依據
卷內訴訟資料為具體之指摘，仍執陳詞，否認犯罪，漫指第一審
判決違法，難認已符合法定之第三審上訴要件。應認其上訴違背
法律上之程式，予以駁回。
據上論結，應依刑事訴訟法第三百九十五條前段，判決如主文。
中    華    民    國  九十九  年    四    月  二十九  日
                      最高法院刑事第十三庭
                          審判長法官  賴  忠  星
                                法官  呂  丹  玉
                                法官  吳      燦
                                法官  蔡  名  曜
                                法官  葉  麗  霞
本件正本證明與原本無異
                                      書  記  官
中    華    民    國  九十九  年    五    月    四    日
                                                      K

司法院資訊處製作；財團法人民間司法改革基金會備份。
